【裁判字號】    95,易,356
【裁判日期】    950629
【裁判案由】    賭博
【裁判全文】
臺灣彰化地方法院刑事判決               95年度易字第356號
公  訴  人  臺灣彰化地方法院檢察署檢察官
被      告  甲○○
選任辯護人  許智捷律師
上列被告因賭博案件，經檢察官聲請簡易判決處刑（九十五年度
偵字第一五七七號），惟本院彰化簡易庭認不宜逕以簡易判決處
刑，而簽由本院改依通常程序審理，本院判決如下：
    主  文
甲○○連續意圖營利，聚眾賭博，處有期徒刑陸月，如易科罰金
，以佰元折算壹日。扣案之簽賭單參張及倍數表壹張均沒收。
    事  實
一、甲○○基於意圖經營「大樂透」賭博以營利之概括犯意，自
    民國九十四年九月間某日起，至同年九月底止，連續三週提
    供其位於彰化縣秀水鄉○○村○○路五一二號之住處，供作
    公眾得出入之賭博場所，並招攬聚集不特定多數人以撥打其
    所使用之○四—0000000號電話，或親自到場簽賭等
    方式，經營「大樂透」賭博。而其供賭客簽賭之方式計有「
    二星」、「三星」、「全車」及「台號」四種，由賭客以每
    注賭金新臺幣（下同）一百元之代價簽選號碼後，經核對每
    期台北富邦銀行大樂透開獎號碼，簽中「二星」者可得五十
    七倍之彩金，簽中「三星」者可得五百七十倍之彩金，簽中
    「全車」者可得五十七倍之彩金，簽中「台號」者可得九至
    二十七倍之彩金，如未簽中，賭金悉數歸甲○○所有，甲○
    ○即以上開方式聚集不特定之多數人連續對賭財物數次，並
    藉以獲利。後於九十四年九月二十五日十六時十一分許，其
    接受鄭宗苗撥打上揭電話下注，適為警方執行三合一選舉查
    察之通訊監察時發現上情。嗣於九十五年一月二十六日十九
    時許，為警持本院核發之搜索票至上址搜索而查獲，並當場
    扣得甲○○所有供犯本案所用之簽賭單三張及倍數表一張等
    物品。
二、案經彰化縣警察局移送臺灣彰化地方法院檢察署檢察官偵查
    後聲請簡易判決處刑，再經本院彰化簡易庭簽移本院依通常
    程序審理。
    理  由
一、訊據被告甲○○矢口否認上開犯行，辯稱：伊沒有擔任組頭
    ，只是自己在簽賭而已，且伊僅有幫鄭宗苗代簽一次，警詢
    時警察有恐嚇要將伊關起來，伊才會承認云云。辯護人則為
    被告辯護稱：本件檢察官認定被告犯行所依據之通訊監察內
    容，本非以被告為對象，且被告所犯並非重罪，事後警員又
    未將通訊監察結果通知被告，故此部分不具證據能力，而依
    此通訊監察結果所為搜索而扣得之簽賭單三張、倍數表一張
    ，依據毒樹果實理論，同不具證據能力，再被告於警詢係遭
    脅迫，於偵查中之自白係誤載，均無證據能力，故本件並無
    證據足資認定被告之犯行，此外鄭宗苗於警詢時亦證述只是
    託被告代簽大樂透而已，核與被告所述相符而堪採信，故請
    諭知被告無罪之判決云云。經查：
甲、證據能力方面：
（一）被告及其辯護人雖辯稱被告警詢時遭到脅迫云云，惟依卷
      附之警詢錄影光碟所示，被告並無任何遭受脅迫之情節，
      再依卷附之檢察官訊問被告錄影光碟，當時被告所述亦與
      筆錄記載相符，是以被告及其選任辯護人辯稱被告於警詢
      及偵查中之自白均無證據能力云云，尚不足採。
（二）次按刑事訴訟法上「證據排除法則」，係指將具有證據價
      值或真實之證據，因取得程序之違法，而予以排除之法則
      。茍司法警察機關實施通訊監察時，已合於通訊保障及監
      察法第五條第一項所規定之要件，且依法取得檢察官或法
      官所核發之通訊監察書，基於該通訊監察所取得之證據，
      即無證據排除法則之適用，合先敘明。查本件檢察官所據
      以認定被告犯行之通訊監察內容，係彰化縣警察局因鄭宗
      苗涉嫌違反選舉罷免法案件，而依臺灣彰化地方法院檢察
      署檢察官所核發之九十四年彰檢榮宇聲監續字第○○○四
      五七號通訊監察書，在通訊監察期間內之九十四年九月二
      十五日十六時十一分許，對於鄭宗苗所使用之○四—00
      00000號電話合法監聽所得，此有通訊監察譯文一份
      及錄音光碟一片存卷可參，故上開通訊監察雖本非針對被
      告而為，然既係依法定程序取得，則基於該通訊監察所取
      得之監聽電話錄音，暨司法警察依據該監聽電話錄音而製
      作之通訊監察紀錄譯文，因其取得程序並無違法，本院自
      得採為認定事實之證據。而之後彰化縣警察局據此向本院
      聲請核發搜索票，並進而前往被告搜索而扣得之簽賭單三
      張、倍數表一張，同係依法定程序為之，本院得採為證據
      亦屬無疑，是以辯護人辯稱本件檢察官認定被告犯行所依
      據之通訊監察內容及至被告住處扣得之簽賭單三張、倍數
      表一張均無證據能力云云，亦不足採。
（三）另證人鄭宗苗於警詢時之證述，屬被告以外之人於審判外
      向司法警察所為之言詞供述，且檢察官認此部分不具有證
      據能力，故依刑事訴訟法第一百五十九條第一項之規定，
      此部分應不具有證據能力。
乙、事實認定方面：
（一）上開犯罪事實，迭據被告於警詢及偵查中自白不諱，且有
      通訊監察譯文一份及錄音光碟一片附卷，及簽賭單三張、
      倍數表一張扣案足資佐證，顯見其警詢及偵查中之自白應
      與事實相符，是以本件之事證已相當明確。
（二）被告於本院審理中雖翻異前詞，改稱伊僅是幫鄭宗苗代簽
      而已，辯護人亦以同詞置辯，惟觀諸卷附之通訊監察譯文
      ，鄭宗苗於九十四年九月二十五日十六時十一分許以○四
      —0000000號電話，撥打○四—0000000號
      電話予被告後，僅直接告以欲簽賭之號碼及下注之數量，
      並無任何請託代簽之語，顯然鄭宗苗係直接以被告為簽賭
      對象之情，應堪認定，至被告及其辯護人所辯，無非各係
      卸責、迴護之詞，尚難採信。
（三）此外，參照扣案之倍數表一張，其上除由被告自行記載各
      種賠率之計算方法外，並附記「雙生開二號領一份，其他
      開二號領雙份，加收本金」等語，顯然係一般組頭用以與
      賭客對賭之依據，更堪認其於警詢及偵查中之自白應堪採
      信。綜上，本件事證已明，被告及其辯護人所辯復不足採
      ，被告上開犯行洵堪認定。
二、核被告所為，係犯刑法第二百六十六條第一項前段之賭博罪
    、同法第二百六十八條之意圖營利供給賭博場所罪及意圖營
    利聚眾賭博罪。查被告經營「大樂透」賭博僅約三週左右，
    時間不長，賭金總額亦僅有一萬餘元，顯然應僅有在短期內
    賺取蠅頭小利之意，而不具有藉此為業之犯意，是以公訴人
    認被告所犯為刑法第二百六十七條之常業賭博罪，尚有未洽
    ，惟因基本事實同一，本院自應予審理，並變更起訴法條為
    刑法第二百六十六條第一項前段之賭博罪。被告於大樂透當
    期開獎前之多次供人簽賭之行為，無非欲達最終營利之目的
    ，其主觀上係追求一個同一之營利目的，社會價值上亦僅賦
    予單一賭博之評價，則當期開獎前，被告之各個舉動，均係
    當次賭博犯行之接續行為，屬於一行為之概念。又被告以一
    個經營「大樂透」賭博之行為，同時觸犯賭博罪、意圖營利
    供給賭博場所罪及意圖營利聚眾賭博罪，為想像競合，應依
    刑法第五十五條規定，從一情節較重之意圖營利聚眾賭博罪
    論處。再被告前開多次意圖營利聚眾賭博之犯行，時間緊接
    ，手段同一，所犯係構成要件相同之罪名，顯係基於概括犯
    意反覆為之，為連續犯，應依刑法第五十六條之規定，論以
    一罪，並加重其刑。爰審酌被告素行良好，並無前科，僅因
    一時貪圖小利，即經營賭博，助長社會僥倖心理，影響正常
    之社會經濟活動，實屬不該，且犯後猶飾詞卸責，未見悔意
    ，暨其經營之期數、供人簽賭之總金額等一切情狀，量處如
    主文所示之刑，並諭知易科罰金之折算標準，以示懲儆。扣
    案之簽賭單三張及倍數表一張，為被告所有供犯本案所用之
    物，爰依刑法第三十八條第一項第二款規定，宣告沒收之。
據上論斷，應依刑事訴訟法第二百九十九條第一項前段、第三百
條，刑法第五十六條、第二百六十六條第一項前段、第二百六十
八條、第五十五條、第四十一條第一項前段、第三十八條第一項
第二款，罰金罰鍰提高標準條例第一條前段、第二條，判決如主
文。
本案經檢察官何蕙君到庭執行職務。
中    華    民    國    95    年    6     月    29    日
                        臺灣彰化地方法院刑事第一庭
                              審判長法官    李進清
                              法      官    王昌鑫
                              法      官    紀佳良
以上正本證明與原本無異。
如不服本判決，應於判決送達後10日內，向本院提出上訴狀（ 須
附繕本 ）。
中    華    民    國    95    年    6     月    30    日
                                  書記官    陳錫威
附錄本案論罪科刑法條：
刑法第266條：
在公共場所或公眾得出入之場所賭博財物者，處1千元以下罰金
。但以供人暫時娛樂之物為賭者，不在此限。
當場賭博之器具與在賭檯或兌換籌碼處之財物，不問屬於犯人與
否，沒收之。
刑法第268條：
意圖營利，供給賭博場所或聚眾賭博者，處3年以下有期徒刑，
得併科3千元以下罰金。


司法院資訊處製作；財團法人民間司法改革基金會備份。
